臺灣桃園地方法院刑事判決
111年度易字第97號
公  訴  人  臺灣桃園地方檢察署檢察官
被      告  鄭力中



上列被告因竊盜等案件，經檢察官提起公訴（110年度偵字第284
85號），本院判決如下：
    主  文
鄭力中無罪。
    理  由
一、公訴意旨略以：鄭力中意圖為自己不法所有，基於加重竊盜
    及毀損之犯意，於民國110 年5 月10日3 時41分，在桃園市
    ○○區○○○路0 段00號1 樓，持其所有之尖嘴鉗、鐵鎚、鐵鍬
    破壞黃崧民承租予閔宇翔之店面後方倉庫窗戶上之鐵條，以
    及店內門鎖，並進入店內竊取閔宇翔宇錢包1 個(內含新臺
    幣(下同)約1 萬元)、合作金庫存摺1 本、渣打銀行存摺1 
    本，得手後便騎乘車牌號碼000-0000號普通重型機車逃逸，
    嗣經黃崧民、閔宇翔報警處理調閱監視器而循線查獲。而認
    被告鄭力中涉犯刑法第321條第1項第1款、第2款、第3款之
    加重竊盜、同法第354條之毀損等罪嫌。
二、按犯罪事實應依證據認定之，無證據不得認定犯罪事實。不
    能證明被告犯罪者，應諭知無罪之判決，刑事訴訟法第154
    條第2項、第301條第1項分別定有明文。次按認定不利於被
    告之事實，須依積極證據，茍積極證據不足為不利於被告事
    實之認定時，即應為有利於被告之認定，更不必有何有利之
    證據。而認定犯罪事實所憑之證據，雖不以直接證據為限，
    間接證據亦包括在內，然無論直接或間接證據，其為訴訟上
    之證明，須於通常一般之人均不致有所懷疑，而得確信其為
    真實之程度者，始得據之為有罪之認定，倘其證明尚未達到
    此一程度，而有合理之懷疑存在，致使無從為有罪之確信時
    ，即應為無罪之判決（最高法院30年上字第816號、76年台
    上字第4986號判例意旨參照）。
三、公訴人認被告涉犯上揭犯行，無非是以被告於偵查、警詢時
    之供述、證人黃崧民及閔宇翔警詢時之供述、關係人即被告
    母親郭金雲警詢之供述、車輛詳細資料報表、現場監視器與
    路口監視器畫面照片為其主要論據。
四、訊據被告堅詞否認有何加重竊盜與毀損之犯行，辯稱：案發
    當晚我確有騎乘車牌號碼000-0000號至桃園市楊梅區中山北
    路2 段87巷附近，但我當時是去找朋友飲酒，並未前往案發
    地點行竊或毀損等語。經查：
　㈠由證人黃崧民及閔宇翔警詢時之供述、現場監視器之翻拍照
    片與現場照片（見偵字卷第31頁至第33頁、第37頁至第39頁
    、第59頁至第72頁），雖可認定桃園市楊梅區中山北路2 段
    95號1 樓之店面，於案發時即於110 年5 月10日3 時許，確
    有遭一名身分不明之男子闖入翻找抽屜，進而竊取財物之情
    。然因該名男子頭戴鴨舌帽並戴口罩之面容遭到遮蔽，因此
    僅憑上開照片尚無由認定該名破壞安全設施而侵入行竊之人
    即為被告。
　㈡被告於本院訊問時陳稱，其身高約175公分，核與警方提供之
    口卡資料相符（見本院易字卷第41頁），是被告之身高應可
    認定，又警方前往案發現場實際以捲尺175公分為示意，此
    有現場照片3張在卷可參（見本院易字卷第45頁至第47頁）
    ，依上開照片所示，若為175公分之人其高度若以該店牆邊
    擺放之腳踏車椅墊作為對比，應約與最上層之腳踏車椅墊之
    高度相當，又本院比對案發時與後續警方到場拍攝時，腳踏
    車墊擺放於架上之相對位子並無不同，而本院另就案發過程
    之現場監視器畫面進行勘驗，由勘驗結果可知，進入該址之
    犯嫌高度約僅及於（由上而下計算）第二層腳踏車椅墊之高
    度，此有勘驗筆錄於卷可參（見本院易字卷第71頁），而該
    名犯嫌經過該處時，並無任何駝背、彎腰之舉措，足見其身
    高與175公分存有接近一個腳踏車椅墊長度之差距，該犯嫌
    與被告之身形存有明顯差異。
　㈢是公訴意旨雖認被告有先以尖嘴鉗、鐵鎚、鐵鍬破壞黃崧民
    承租予閔宇翔之店面後方倉庫窗戶上之鐵條及店內門鎖，進
    而入內竊取財物之情，然由公訴人所列舉之證據，本無由認
    定入內之人即為被告，甚至依卷內證據所示，被告應與實際
    入內之人並非同一。
　㈣又被告雖有於警詢、偵查時供述不一致之狀況，惟被告於歷
    次供述中均未坦承有何加重竊盜或毀損之犯行，不論所稱出
    現於案發地點附近之原因如何，在無積極證據可證明被告與
    監視器畫面所示犯嫌為同一人之狀況下，自不得遽以被告有
    變異說詞之狀況，即反證其有本案犯行。 　
五、綜上所述，本件依公訴人所舉之證據，尚不足以證明被告所
    為，故公訴意旨雖指被告涉犯刑法第321條第1項第1款、第2
    款、第3款之加重竊盜、同法第354條之毀損等罪嫌，然尚乏
    被告犯罪之積極證明，致本院無從形成被告有罪之確切心證
    ，屬不能證明被告犯罪，自應作有利於被告之認定，揆諸前
    開規定及說明，依法應為被告無罪之諭知。
據上論斷，應依刑事訴訟法第301條第1項前段，判決如主文。　
本案經檢察官李允煉、許振榕提起公訴，檢察官朱秀晴到庭執行
職務。
中　　華　　民　　國　　111 　年　　8 　　月　　17　　日
                  刑事第三庭  法　官　林莆晉
以上正本證明與原本無異。
如不服本判決應於收受判決後20日內向本院提出上訴書狀，並應
敘述具體理由。其未敘述上訴理由者，應於上訴期間屆滿後20日
內向本院補提理由書（均須按他造當事人之人數附繕本）「切勿
逕送上級法院」。 
被告不得上訴。
　　　　　　　　　　　　　　　書記官　王震惟　　　　　 
中　　華　　民　　國　　111 　年　　8 　　月　　18　　日